【裁判字號】    88,上易,2301
【裁判日期】    890111
【裁判案由】    竊盜
【裁判全文】
臺灣高等法院高雄分院刑事判決                  八十八年度上易字第二三一號
    上  訴  人
    即  被  告  甲○○
右上訴人因竊盜案件，不服臺灣高雄地方法院八十八年度易字第三七三二號中華民國
八十八年十一月十日第一審判決（起訴案號：臺灣高雄地方法院檢察署八十八年度偵
緝字第一０二二號），提起上訴，本院判決如左：
      主      文
上訴駁回。
      事      實
一、甲○○前曾於民國八十年間犯竊盜罪，經法院判處有期徒刑八月，緩刑二年；嗣
    經裁定撤銷緩刑確定；於八十二年十二月二十三日執行完畢，猶不知悔改，因於
    八十七年九月二十一日起任職高雄市○○○路十五號六樓「晶城ＫＴＶ」擔任少
    爺組長及酒櫃管理職務，而於同年十月二十六日因故遭公司解聘，經濟頓生困難
    ；其竟意圖為自己不法之所有，於同年十一月十日下午四時許，利用先前取得未
    交還與公司之卡片及鑰匙進入該公司（侵入他人建築物部分，未據告訴），開啟
    酒櫃，竊取公司所有洋酒計十一瓶（價值約新台幣一萬五千五百元），得手後變
    賣花用。
二、案經高雄市政府警察局移送臺灣高雄地方法院檢察署檢察官偵查聲請簡易判決處
    刑，經原審法院認為不宜以簡易判決處刑，改依通常程序審判。
      理      由
一、訊據上訴人即被告甲○○對右開事實坦承不諱，核與被害人即「晶城ＫＴＶ」董
    事乙○○指述情節相符，並經證人許慧文證述綦詳。本件罪証明確，被告犯行堪
    以認定。
二、核被告所為，係犯刑法第三百二十條第一項之竊盜罪。被告前曾於民國八十年間
    犯竊盜罪，經法院判處有期徒刑八月，緩刑二年，嗣經裁定撤銷緩刑確定，而於
    八十二年十二月二十三日執行完畢，此有台灣高雄地方法院檢察署刑案資料查註
    紀錄表在卷可參，其於五年內再犯本件有期徒刑以上之罪，係屬累犯，應依刑法
    第四十七條規定加重其刑。
三、原審因依刑法第三百二十條第一項、四十七條，罰金罰鍰提高標準條例第一條前
    段，並審酌被告犯罪之動機、手段、犯罪所生之損害，及犯罪後坦承犯行，尚具
    悔意，且與被害人達成和解，有和解書在卷可憑等一切情狀，量處有期徒刑三月
    ；認事用法俱無不合，量刑亦稱妥適，被告上訴意旨指摘原判決量刑過重，並無
    可取，為無理由，應予駁回。至於被告陳稱其父甫於八十七年間死亡，家庭經濟
    困難，需賴其負擔家計，並提出里長證明書及戶籍謄本各一件為憑等情，因其係
    累犯，本院依法不得宣告緩刑，併此敘明。
據上論結，應依刑事訴訟法第三百六十八條，判決如主文。
本案經檢察官朱文彬到庭執行職務。
中    華    民    國     八十九     年       一       月     十一       日
                              臺灣高等法院高雄分院刑事第一庭
                                  審判長法官  翁慶珍
                                        法官  黃清江
                                        法官  李春昌
右正本證明與原本無異。
不得上訴。
                                      書記官  郭蘭蕙
中    華    民    國     八十九     年       一       月     十三       日
附錄：本判決論罪科刑法條：
刑法第三百二十條第一項
意圖為自己不法之所有或第三人不法之所有，而竊取他人之動產者，為竊盜罪，處五
年以下有期徒刑、拘役或五百元以下罰金。
                                                                        Ｂ


司法院資訊處製作；財團法人民間司法改革基金會備份。
